臺灣臺中地方法院刑事判決
111年度金訴字第607號
公  訴  人  臺灣臺中地方檢察署檢察官
被      告  謝賀名




指定辯護人  本院公設辯護人蔡育萍                    
上列被告因詐欺等案件，經檢察官追加提起公訴（111年度偵字
第10939號）及移送併案審理（111年度偵字第17035號），被告
於準備程序中就被訴之事實為有罪之陳述，檢察官聲請改依協商
程序而為判決，本院裁定行認罪協商程序，判決如下：
    主    文
謝賀名犯刑法第339條之4第1項第2款三人以上共同犯詐欺取財罪
，處有期徒刑壹年肆月。
    犯罪事實及理由
一、本案犯罪事實及證據，除證據部分應補充「被害人(告訴人)
    吳佳倫意見表、被告於本院準備程序之自白」外，其餘均引
    用檢察官追加起訴書及併辦意旨書之記載（如附件一及附件
    二）。
二、本案經檢察官與被告於審判外達成協商之合意，且被告已認
    罪，其合意內容為：被告謝賀名犯刑法第339條之4第1項第2
     款三人以上共同犯詐欺取財罪，願受處有期徒刑1年4月之
    科刑。經查，上開協商合意並無刑事訴訟法第455條之4第1
    項所列情形之一，檢察官聲請改依協商程序而為判決，本院
    爰不經言詞辯論，於協商合意範圍內為協商判決。
三、應適用之法條：依刑事訴訟法第455條之2第1項、第455條之
    4第2項、第455條之8、第454條第2項，洗錢防制法第14條第
    1項、刑法第11條、第28條、第339條之4第1項第2款、第55
    條，刑法施行法第1條之1第1項，判決如主文。
四、附記事項：
    被告所犯刑法第339條之4第1項第2款三人以上共同犯詐欺取
    財罪及洗錢防制法第14條第1項洗錢罪，起訴書認應分論併
    罰，惟被告參與本次犯罪，即係欲與前揭詐欺組織成員共同
    施用詐術使被害人陷於錯誤而交付財物，並由共犯李主恩提
    領後交予被告，被告再轉交贓款予上手，以掩飾犯罪所得本
    質及去向，故被告所為本案加重詐欺取財及一般洗錢犯行間
    ，具有行為局部之同一性，屬想像競合犯，應依刑法第55條
    規定，從一重之三人以上共同犯詐欺取財罪處斷，且業經檢
    察官於準備程序更正為上開二罪屬想像競合犯關係，附予敘
    明。
五、協商判決除有刑事訴訟法第455條之4第1項第1款於本訊問程
    序終結前，被告撤銷協商合意或檢察官撤回協商聲請者；第
    2款被告協商之意思非出於自由意志者；第4款被告所犯之罪
    非第455條之2第1項所定得以協商判決者；第6款被告有其他
    較重之裁判上一罪之犯罪事實者；第7款法院認應諭知免刑
    或免訴、不受理者情形之一，及違反同條第2項「法院應於
    協商合意範圍內為判決；法院為協商判決所科之刑，以宣告
    緩刑或二年以下有期徒刑、拘役或罰金為限」之規定者外，
    不得上訴。
六、如不服本件判決，且有前述得提起上訴之情形，應於收受判
    決送達後20日內向本院提出上訴書狀（應敘述具體理由並附
    繕本）。上訴書狀如未敘述理由，應於上訴期間屆滿後20日
    內補提理由書於本院。
本案經檢察官陳佞如追加提起公訴及移送併案審理，檢察官賴謝
銓到庭執行職務。　
中　　華　　民　　國　　111 　年　　6 　　月　　15　　日
                  刑事第五庭    法  官  黃龍忠
以上正本證明與原本無異。
如不服本判決應於收受判決後20日內向本院提出上訴書狀，並應
敘述具體理由；其未敘述上訴理由者，應於上訴期間屆滿後20日
內向本院補提理由書（均須按他造當事人之人數附繕本）「切勿
逕送上級法院」。
告訴人或被害人如不服判決，應備理由具狀向檢察官請求上訴，
上訴期間之計算，以檢察官收受判決正本之日起算。
                                書記官  陳亭卉
中　　華　　民　　國　　111 　年　　6 　　月　　15　　日

附錄論罪科刑法條
中華民國刑法第339條之4第1項第2款
犯第 339 條詐欺罪而有下列情形之一者，處 1 年以上 7 年以
下有期徒刑，得併科 1 百萬元以下罰金：
二、三人以上共同犯之。
洗錢防制法第14條
有第二條各款所列洗錢行為者，處 7 年以下有期徒刑，併科新
臺幣 5 百萬元以下罰金。
前項之未遂犯罰之。　　　
附件一：
臺灣臺中地方檢察署檢察官追加起訴書
                                    111年度偵字第10939號
被　　　告　謝賀名　男　28歲（民國00年0月00日生）
　　　　　　　　　　住高雄市○○區○○巷00號（另案在法務                    部○○○○○○○執行中）
　　　　　　　　　　國民身分證統一編號：Z000000000號
上列被告因詐欺取財等案件，已經偵查終結，認與本署前以111
年度偵字第4110號提起公訴案件，現由貴院分案以111年度原金
訴字第21號審理中（捷股），有數人共犯一罪之相牽連關係，應
該追加起訴，茲將犯罪事實及證據並所犯法條分敘如下：
　　　　犯罪事實
一、謝賀名前因違反毒品危害防制條例案件，經臺灣橋頭地方法
    院於民國107年11月13日、以107年度簡字第1787號判處有期
    徒刑4月確定，於108年3月31日執行完畢。旋於108年10月間
    之某日起，加入以通訊軟體帳號「維納斯」、年籍姓名不詳
    成年男子為首之詐騙分工集團（參與犯罪組織部分已起訴）
    ，從事持人頭金融帳戶提款卡前往提領受騙金額即俗稱「車
    手」之工作，並以自己為車手頭，吸收車手成員李主恩（已
    起訴），參與犯罪集團、擔任車手。謝賀名、李主恩與不詳
    詐騙集團成員等，共同基於意圖為自己不法所有、隱匿犯罪
    所得等犯意聯絡，利用智慧型電話或電腦下載之通訊軟體「
    微信」，組成「星期天」等群組，聽從上層詐騙集團不詳成
    員之指示，於109年3月10日前後起，以臺中市○區○○路00號
    「撲克商旅」、臺中市○區○○路00號「雲端商旅」、「奇異
    果商旅」等處為據點，聽從上層詐騙集團不詳成員之指示，
    持人頭金融帳戶提款卡待命，以便接受指定隨時機動提領款
    項，隨即交付車手頭謝賀名及上層分工之詐騙集團不詳成員
    。謝賀名、李主恩等所屬之犯罪集團不詳成員，對吳佳倫以
    親友借款等理由實施詐騙，使之陷於錯誤，於109年3月11日
    中午12時35分、同日下午1時22分許，分別匯款新臺幣（下
    同）5萬元及1萬元不等之金額，至高雄銀行帳號0000000000
    00號帳戶（申辦人余惠美已判決，以下簡稱高雄銀行帳戶）
    內。謝賀名、李主恩等所屬之犯罪集團不詳成員，確定吳佳
    倫陷於錯誤並匯入款項後，以通訊軟體群組通訊功能，通知
    謝賀名、李主恩等人，再由謝賀名指示李主恩，自同日下午
    1時32分、同時33分、同時34分許，在臺中市○區○○路0段0號
    合作金庫臺中分行設置之自動付款設備，以插入帳戶提款卡
    後輸入密碼提款之方式，分別提領2萬元、2萬元及1萬9000
    元，共提領5萬9000元，提領後立即交付予謝賀名，轉交不
    詳詐騙集團成員，使吳佳倫之金錢損失索償困難。
二、案經本檢察官自動檢舉偵辦。
　　　　證據並所犯法條
一、證據及待證事實：
 供述及非供述證據 待證事實 一 被告謝賀名就本署109年度偵字第16206號、109年度偵字第20890號卷內之供述 被告為共犯李主恩、李亞欣、劉益安、吳建勳（以上4人均已起訴）等人之車手頭，任一共犯提領後之詐騙得手金額，均交予被告或交由被告指定之車手團成員收水後，轉交與上層詐欺集團成員等事實 二 共犯李主恩於警局詢問時之自白 共犯李主恩受被告之指使提領款項；領得之款項交予被告等事實 三 告訴人吳佳倫於警局詢問時之指訴 告訴人誤以為親友借款而匯款6萬元至高雄銀行帳戶，隨即遭提領一空等事實 四 高雄銀行帳戶往來明細 告訴人分2筆匯款，匯入共6萬元金額至高雄銀行帳戶內，隨之遭被告及共犯等分3筆提領一空之事實 五  自動付款設備提領影像列印資料  共犯李主恩提領告訴人受騙贓款之事實 
二、核被告所為，係犯刑法第339條之4第1項第2款3人以上共犯
    詐欺取財、洗錢防制法第14條第1項隱匿犯罪所得等罪嫌。
    被告與共犯李主恩及犯罪集團不詳成員間，有犯意之聯絡與
    行為之分擔，請依刑法第28條規定，論以共同正犯。被告所
    犯上開違反洗錢防制條例、加重詐欺取財等罪，罪名有異、
    犯意各別，應分論並罰。又被告前因違反毒品危害防制條例
    案件，經臺灣橋頭地方法院於107年11月13日、以107年度簡
    字第1787號判處有期徒刑4月確定，於108年3月31日執行完
    畢（有本署刑案資料查註紀錄表在卷可稽）後5年內，故意
    再犯有期徒刑以上之本罪，為累犯，請依刑法第47條第1項
    規定加重其刑。犯罪所得雖未扣案，請依刑法第38條之1第1
    項、第3項規定，宣告沒收或追徵其價額。
三、依刑事訴訟法第265條第1項追加起訴。
　　　　　　此　致
臺灣臺中地方法院
中　　華　　民　　國　 111　　年　　3 　　月　　29　　日
                              檢  察  官  陳佞如
本件正本證明與原本無異
中　　華　　民　　國　 111　　年　　4 　　月　　11　　日
                              書  記  官  魏之馨
附件二：　　　　　　　　　　　　　　　
臺灣臺中地方檢察署檢察官移請併辦意旨書
                                    111年度偵字第17035號
    被　　　告　謝賀名　男　28歲（民國00年0月00日生）
　　　　　　　　　　   住高雄市○○區○○巷00號（另案在     法務部○○○○○○○執行中）
　　　　    　　　　　　國民身分證統一編號：Z000000000號
上列被告因詐欺取財等案件，已經偵查終結，認應移請臺灣臺中
地方法院（捷股）併案審理，茲將犯罪事實、證據並所犯法條及
併案意旨分敘如下：
一、犯罪事實：謝賀名前因違反毒品危害防制條例案件，經臺灣
    橋頭地方法院於民國107年11月13日、以107年度簡字第1787
    號判處有期徒刑4月確定，於108年3月31日執行完畢。旋於1
    08年10月間之某日起，加入以通訊軟體帳號「維納斯」、年
    籍姓名不詳成年男子為首之詐騙分工集團（參與犯罪組織部
    分已起訴），從事持人頭金融帳戶提款卡前往提領受騙金額
    即俗稱「車手」之工作，並以自己為車手頭，吸收車手成員
    李主恩（已起訴），參與犯罪集團、擔任車手。謝賀名、李
    主恩與不詳詐騙集團成員等，共同基於意圖為自己不法所有
    、隱匿犯罪所得等犯意聯絡，利用智慧型電話或電腦下載之
    通訊軟體「微信」，組成「星期天」等群組，聽從上層詐騙
    集團不詳成員之指示，於109年3月10日前後起，以臺中市○
    區○○路00號「撲克商旅」、臺中市○區○○路00號「雲端商旅
    」、「奇異果商旅」等處為據點，聽從上層詐騙集團不詳成
    員之指示，持人頭金融帳戶提款卡待命，以便接受指定隨時
    機動提領款項，隨即交付車手頭謝賀名及上層分工之詐騙集
    團不詳成員。謝賀名、李主恩等所屬之犯罪集團不詳成員，
    對吳佳倫以親友借款等理由實施詐騙，使之陷於錯誤，於10
    9年3月11日中午12時35分、同日下午1時22分許，分別匯款
    新臺幣（下同）5萬元及1萬元不等之金額，至高雄銀行帳號
    000000000000號帳戶（申辦人余惠美已判決，以下簡稱高雄
    銀行帳戶）內。謝賀名、李主恩等所屬之犯罪集團不詳成員
    ，確定吳佳倫陷於錯誤並匯入款項後，以通訊軟體群組通訊
    功能，通知謝賀名、李主恩等人，再由謝賀名指示李主恩，
    自同日下午1時32分、同時33分、同時34分許，在臺中市○區
    ○○路0段0號合作金庫臺中分行設置之自動付款設備，以插入
    帳戶提款卡後輸入密碼提款之方式，分別提領2萬元、2萬元
    及1萬9000元，共提領5萬9000元，提領後立即交付予謝賀名
    ，轉交不詳詐騙集團成員，使吳佳倫之金錢損失索償困難。
二、證據：（一）被告謝賀名就本署109年度偵字第16206號、10
    9年度偵字第20890號卷內之供述。（二）共犯李主恩於警局
    詢問時之自白。（三）告訴人吳佳倫於警局詢問時之指訴。
    （四）高雄銀行帳戶往來明細。（五）自動付款設備提領影
    像列印資料。
三、所犯法條：刑法第339條之4第1項第2款3人以上共犯詐欺取
    財、洗錢防制法第14條第1項隱匿犯罪所得等罪嫌。
四、併案理由：被告前因加重詐欺取財案件，經本署檢察官以11
    1年度偵字第10939號案件追加起訴，經臺灣臺中地方法院分
    案以111年度金訴字第607號（捷股）審理中。核本件被告所
    犯前開加重詐欺取財部分，與起訴案件為事實上同一案件，
    有追加起訴書及本署刑案資料查註紀錄表在卷可稽，依法不
    得對同一案件再行起訴，故本件擬檢卷移送該院併案審理。
        此    致
臺灣臺中地方法院
中　　華　　民　　國　 111　　年　　4 　　月　　27　　日
                              檢  察  官  陳佞如